臺灣彰化地方法院刑事判決　　　　　　　96年度易字第1733號
公　訴　人　臺灣彰化地方法院檢察署檢察官
被　　　告　戊○○
　　　　　　　　　　　號
　　　　　　甲○○
　　　　　　乙○○
　　　　　　　　　　　弄12號.
　　　　　　丙○○
　　　　　　丁○○
上列被告等因賭博案件，經檢察官聲請簡易判決處刑（96年度偵
字第7193號），經本院彰化簡易庭簽移本院（96年度彰簡字第10
32號），本院判決如下：
    主  文
戊○○共同在公眾得出入之場所賭博財物，處罰金新臺幣貳萬捌
仟元，如易服勞役，以新臺幣壹仟元折算壹日。扣案如附表壹、
貳、參所示之物均沒收之。
甲○○共同在公眾得出入之場所賭博財物，處罰金新臺幣貳萬陸
仟元，如易服勞役，以新臺幣壹仟元折算壹日。扣案如附表壹、
貳、參所示之物均沒收之。
乙○○共同在公眾得出入之場所賭博財物，處罰金新臺幣壹萬捌
仟元，如易服勞役，以新臺幣壹仟元折算壹日。扣案如附表壹、
貳、參所示之物均沒收之。
丙○○在公眾得出入之場所賭博財物，處罰金新臺幣壹萬元，如
易服勞役，以新臺幣壹仟元折算壹日。扣案如附表壹、伍所示之
物沒收之。
丁○○在公眾得出入之場所賭博財物，處罰金新臺幣壹萬元，如
易服勞役，以新臺幣壹仟元折算壹日。扣案如附表壹、參、肆所
示之物沒收之。
    犯罪事實
一、戊○○前因犯賭博罪，經本院員林簡易庭於民國96年3月1日
    以96年度員簡字第88號判決，判處罰金新臺幣20000元，並
    經本院於96年5月6日以96年度簡上字第108號判決駁回上訴
    確定。甲○○（原名吳麗鵑）前因犯賭博罪，經臺灣高等法
    院臺中分院於93年10月7日以93年度上易字第565號判決，判
    處有期徒刑3月，緩刑2年確定。戊○○不知警惕，於95年3
    月17日取得彰化縣政府核發之營利事業登記證、電子遊戲場
    業級別證，在彰化縣彰化市○○里○○街98號開設「玉山電
    子遊戲場」，並擔任負責人，竟基於賭博之單一犯意，在上
    開公眾得出入之場所內，僱用甲○○、乙○○為該電子遊戲
    場之店員，共同基於賭博之犯意聯絡，在上開公眾得出入之
    場所，擺設如附表壹編號一所示之電子遊戲機臺為賭具，欲
    與不特定之賭客賭博財物，其賭博方式為由賭客在櫃檯以現
    金賭資兌換代幣後，再持代幣投入機臺，或由賭客以交付現
    金賭資後，直接在賭博機臺上開分，再由賭客以不等之比例
    押注把玩，若未押中，則所投入之代幣或交付開分之賭資，
    由機臺即該店取得，如押中則可贏得倍數不等之分數，並得
    以向櫃檯人員兌換現金，而與不特定人從事下列賭博行為：
(一)於96年7月27日晚間9時許，賭客丙○○基於賭博犯意至該店
    內把玩機臺賭博財物；由丙○○先向甲○○以每新臺幣（下
    同）10元兌換代幣1枚之比率兌換代幣後，再將代幣投入「
    超悟空」機臺，丙○○於該次賭博贏得之若干分數，悉數經
    由甲○○兌換為現金2000元。
(二)於96年7月31日晚間10時40分許，賭客丁○○基於賭博之犯
    意至該店內把完機臺賭博財物；由丁○○向乙○○以每10元
    兌換代幣1枚之比率兌換代幣後，再將代幣投入「雙人座跑
    馬」機臺，丁○○於該次賭博贏得之若干分數，悉數經由乙○○兌換為現金7000元，並將現金置於櫃臺上，丁○○拿取
    現金離開之際，當場為員警查獲，並扣得如附表壹、貳、參
    、肆所示之物。
二、案經彰化縣警察局彰化分局報告臺灣彰化地方法院檢察署檢
    察官偵查起訴。
    理  由
壹、有關於證據能力部分：
一、按被告之自白，非出於強暴、脅迫、利誘、詐欺、疲勞訊問
    、違法羈押或其他不正之方法，且與事實相符者，得為證據
    ，此刑事訴訟法第一百五十六條第一項定有明文。又被告以
    外之人於司法警察調查中所為之陳述，與審判中不符時，其
    先前之陳述具有較可信之特別情況，且為證明犯罪事實存否
    所必要者，得為證據，刑事訴訟法第一百五十九條之二分別
    定有明文。另查證人之陳述有部分前後不符，或相互間有所
    歧異時，究竟何者為可採，法院仍得本其自由心證予以斟酌
    ，非謂一有不符或矛盾，即應認其全部均為不可採信。況認
    事採證、證據之取捨及證據證明力之判斷，俱屬事實審法院
    之職權，苟無違證據法則，自不能指為違法；是供述證據前
    後雖有差異或矛盾，事實審法院非不可本於經驗及論理法則
    ，斟酌其他情形，作合理之比較，定其取捨；其就供述證據
    之一部，認為真實者，予以採取，亦非法則所不許。因之，
    告訴人或證人供述之證據，前後縱有差異，事實審法院依憑
    告訴人或證人前後之供述證據，斟酌其他證據，本於經驗法
    則與論理法則，取其認為真實之一部，作為論罪之證據，自
    屬合法（最高法院九十年度臺上字第六九四三號判決要旨參
    照）。本件被告戊○○、甲○○、乙○○、丁○○、丙○○
    於警詢時及偵查中自白，並未發現有任何以強暴、脅迫、利
    誘、詐欺、疲勞訊問或其他不正之方法，違反證人即被告戊○○、甲○○、乙○○、丁○○、丙○○之自由意志而取供
    之情形存在，應均認有證據能力。
二、另本件有關搜索「玉山電子遊藝場」，有本院核發之搜索票
    ，亦有搜索筆錄、扣押筆錄附卷，所執行之搜索程序及因搜
    索所查獲扣案之物品，既均非屬違背法定程序所取得之證據
    ，自均具有證據能力。
三、本判決其餘所引用之供述證據及非供述證據，因公訴人、被
    告等人均同意全部證據之證據能力，是所引用證據之證據能
    力均無疑義，同此敘明。
貳：有關於認定犯罪事實部分：
一、前揭犯罪事實，業據被告戊○○、甲○○、乙○○、丁○○
    、丙○○於警詢、偵查及本院審理中自白不諱，且所供情節
    互核相符，復有現場圖、照片、彰化縣政府營利事業登記證
    、彰化縣政府電子遊戲場營業級別證等在卷可憑，復有如附
    表壹、貳、參、肆所示之物扣案可證。本件事證明確，被告
    戊○○、甲○○、乙○○、丁○○、丙○○之賭博犯行均堪
    認定，均應依法論科。
二、核被告戊○○、甲○○、乙○○、丁○○、丙○○所為，核
    均係犯刑法第266條第1項前段之在公眾得出入之場所賭博罪
    。被告戊○○、甲○○、乙○○均係基於單一之決意，在密
    切接近之一定時、地，持續實行賭博之複次行為，依社會客
    觀通念，堪認符合一個反覆、延續性之行為觀念，在刑法評
    價上，應僅成立「集合犯」之包括一罪。被告戊○○、甲○○、乙○○，互有犯意聯絡及行為分擔，均應依刑法第28條
    之規定，論以共同正犯。爰審酌被告戊○○、甲○○前已有
    賭博罪前科、渠犯罪之動機、目的係貪圖僥倖、被告戊○○
    、甲○○、乙○○係以經營遊藝場擺放賭博機具之方式與他
    人賭博之情節、被告戊○○係負責人、被告甲○○、乙○○
    則為受僱員工，本件賭博對社會善良風氣所生之危害，及被
    告五人均坦認犯行等一切情狀，分別量處如主文所示之刑，
    並均依刑法第42條第3項之規定，均諭知易服勞役之折算標
    準。
三、扣案如附表壹所示之物，或為當場賭博之器具，業據被告戊○○於本院審理中自承在卷，均應依刑法第266條第2項之規
    定宣告沒收之。及附表參所示之物，為在兌換籌碼處之財物
    ，應依刑法第266條第2項之規定宣告沒收之。至如附表貳所
    示之物，被告戊○○於本院審理中自承為其所有且遊藝場內
    使用之物品無訛，既均屬被告戊○○所有，供犯本件賭博所
    用之物，爰依刑法第38條第1項第2款之規定，宣告沒收之；
    並基於共犯責任共同之法理，亦對被告甲○○、乙○○宣告
    沒收。另自被告許維翰前因本件賭博所贏得之新臺幣2000元
    （如附表伍）、及被告丁○○所扣得之賭金7000元（如附表
    肆），分別係被告許維翰、丁○○所有，且因賭博所得之物
    ，應依刑法第38條第1項第2款之規定，分別宣告沒收之。
據上論斷，應依刑事訴訟法第452條、第299條第1項前段，刑法
第28條、第266條第1項前段、第2項、第42條第3項、第38條第1
項第2款，刑法施行法第1條之1第1項、第2項前段，判決如主文
。
本案經檢察官陳茂榮到庭執行職務
中　　華　　民　　國　　96　　年　　12　　月　　31　　日
                  刑事第三庭      法　官  吳俊螢
以上正本證明與原本無異。
如不服本判決，應於判決送達後10日內，向本院提出上訴書狀，
上訴書狀應「敘述具體上訴理由」，並按他造當事人之人數附繕
本。「切勿逕送上級法院」。
告訴人或被害人對於判決如有不服具備理由請求檢察官上訴者，
其上訴期間之計算係以檢察官收受判決正本之日期為準。
中　　華　　民　　國　　96　　年　　12　　月　　31　　日
                                  書記官  林怡吟
附錄本案論罪科刑法條：
刑法第266條：
在公共場所或公眾得出入之場所賭博財物者，處一千元以下罰金
。但以供人暫時娛樂之物為賭者，不在此限。
當場賭博之器具與在賭檯或兌換籌碼處之財物，不問屬於犯人與
否，沒收之。
附表壹：
一、電動賭博機具（「超悟空」4臺、「北斗神拳」2臺、「雙人
    座跑馬」5臺、「滿貫大亨」2臺、「幸運地主」1台、「大
    舞臺」1台、「黃冠迷十三張」1臺、「麻將」1臺、「幸運8
    水果盤」5臺、「水果盤」2臺、「3ＰＫ」2臺、「金蘋果連
    線」1臺、「捷豹」1臺、「超級大舞台」1臺、「皇冠列車
    」1臺）共計參拾臺（含電玩機臺IC板貳拾柒塊）
二、機具內代幣壹袋
三、在兌換籌碼處之櫃檯查扣之「集點卡」共陸拾張
四、櫃檯代幣壹袋（貳仟柒佰伍拾枚）
附表貳：
一、機台碼表出入日報表共陸拾參張
二、櫃檯監視器鏡頭參個
三、電玩區監視器鏡頭肆個
四、櫃檯監視螢幕壹台
五、員工考勤卡參張
六、照相機壹臺
七、貼於廁所之告示壹張
八、電腦主機共貳台
十、螢幕貳台
十一、機台入出碼表紀錄簿壹本
附表參
    扣案之在兌換籌碼處之櫃檯查扣之現金新臺幣肆仟伍佰柒拾
    元
附表肆
    扣案之被告丁○○贏得之賭金新臺幣柒仟元
附表伍
    被告許維翰贏得之賭金新臺幣貳仟元
